【裁判字號】    89,訴緝,115
【裁判日期】    890927
【裁判案由】    毒品危害防制條例
【裁判全文】
臺灣高雄地方法院刑事判決                        八十九年度訴緝字第一一五號
    公  訴  人  臺灣高雄地方法院檢察署檢察官
    被      告  乙○○
    指定辯護人  本院公設辯護人  甲○○
右列被告因毒品危害防制條例案件，經檢察官提起公訴（八十八十八年度偵字第二六
七九八號），本院判決如左：
    主  文
乙○○共同意圖販賣而持有第二級毒品，累犯，處有期徒刑伍年陸月。
安非他命伍包（驗後總毛重參點參肆公克）及空夾鏈袋柒個均沒收，上開安非他命伍
包併銷燬之。
    事  實
一、乙○○前因盜取財物、無故離役及收受贓物等案件，經陸軍步兵一四六師司令部
    及本院先後判處有期徒刑一年二月、八月及三月，均分別確定在案，嗣本院以八
    十四年聲字第一三九五號裁定應執行有期徒刑一年九月，於民國八十五年九月十
    六日假釋期滿執行完畢；又於八十五年間因違反麻醉藥品管理條例等案件，經本
    院判處有期徒刑五年十月確定，於八十八年九月十七日假釋付保護管束。詎於假
    釋期間仍不知悔改，與綽號「蔡董」之成年男子基於犯意之聯絡，意圖販賣第二
    級毒品安非他命予不特定人施用，於八十八年十月三十一日十六時三十分許，乙
    ○○受「蔡董」指示，前往高雄縣大寮鄉○○○路麥當勞速食店，欲將第二級毒
    品安非他命一小包（驗前毛重約一．二公克），以新台幣（下同）三千元轉售他
    人時，為警當場查獲，嗣於乙○○高雄縣大寮鄉○○村○○路九十五之十八號住
    處，查獲另四小包安非他命（四包驗前毛重共二．一九公克），空夾鏈袋七個。
二、案經高雄市政府警察局三民第二分局移送台灣高雄地方法院檢察署檢察官偵查起
    訴。
    理  由
一、訊據被告固對受綽號「蔡董」之成年男子指示，將第二級毒品安非他命持往高雄
    縣大寮鄉○○○路麥當勞速食店，欲將第二級毒品安非他命一小包（驗前毛重約
    一．二公克）轉送他人一事，惟否認有販賣之行為，辯稱：不是要賣，因欠「蔡
    董」人情，所以幫他送貨云云。然查，被告受綽號「蔡董」之男子指示持安非他
    命前往為警查獲地點，欲以三千元轉售他人，業經被告於警訊及檢察官初訊時供
    承在卷，且被告於本院亦供稱：伊知道蔡董有在賣安非他命，他也說我幫他送這
    一次，抵五萬元債務，但伊想幫他送一次，接下來蔡董可能會叫伊繼續幫他送，
    可能不只這一次等語（詳本院八十九年九月十三日審判筆錄），足認被告明知「
    蔡董」之男子意圖販賣安非他命而將查獲之安非他命交被告持往查獲地點賣予他
    人之情，卻仍依「蔡董」之指示為之，被告與綽號「蔡董」之男子有意圖販賣而
    持有安非他命之犯意聯絡及行為之分擔，殆可認定，其上開辯解，顯無可採。又
    扣案之白色晶體五小包（驗前毛重三．三九公克，驗後毛重三．三四公克）送驗
    結果，確係第二級毒品安非他命無訛，有高雄醫學院附設中和紀念醫院檢驗報告
    單一紙附卷可稽，事證明確，被告犯行洵堪認定。
二、核被告所為，係犯毒品危害防制條例第五條第二項意圖販賣而持有第二級毒品罪
    。查被告前因盜取財物、無故離役及收受贓物等案件，經陸軍步兵一四六師司令
    部及本院先後判處有期徒刑一年二月、八月及三月，均分別確定在案，嗣本院以
    八十四年聲字第一三九五號裁定應執行有期徒刑一年九月，於八十五年九月十六
    日假釋期滿執行完畢之事實，業經本院調閱本院八十四年度聲字第一三九五號刑
    事卷及台灣高雄地方法院檢察署八十五年執護字第一０四八號卷觀護卷核閱無訛
    ，有裁定書、保安處分執行指揮書、台灣高等法院被告全國前案紀錄表及台灣高
    雄地方法院檢察署刑案資料查註紀錄表附卷可稽，其於執行完畢後五年內，再犯
    本件有期徒刑以上之罪，屬累犯，依法加重其刑。爰審酌被告於八十五年間甫因
    違反麻醉藥品管理條例等案件，經本院判處有期徒刑五年十月確定，於八十八年
    九月十七日假釋付保護管束，詎仍不知悔改，又於假釋期間再犯本罪，惟犯後坦
    承犯行，態度良好等一切情狀，量處如主文所示之刑。扣案之安非他命五包（驗
    後毛重三．三四公克）依毒品危害防制條例第十八條第一項前段，沒收併銷燬之
    ；至扣案之空夾鏈袋七個，為供被告犯罪預備之物，依刑法第三十八條第一項第
    二款之規定宣告沒收。
據上論斷，應依刑事訴訟法第二百九十九條第一項前段，毒品危害防制條例第五條第
二項、第十八條第一項前段，刑法第十一條前段、第四十七條、第三十八條第一項第
二款，判決如主文。
中      華      民      國      八十九      年    九    月    二十七    日
                                  臺灣高雄地方法院刑事庭
法  官    吳  宏  榮
右正本證明與原本無異。
如不服本判決，應於判決送達後十日內，向本院提出上訴狀。
                                      書記官    呂  怜  勳
中      華      民      國      八十九      年    九    月    二十七    日
附錄本案論罪科刑法條：
毒品危害防制條例第五條第二項
意圖販賣而持有第二級毒品者，處五年以上有期徒刑，得併科新臺幣五百萬元以下罰
金。


司法院資訊處製作；財團法人民間司法改革基金會備份。
